臺灣高雄地方法院刑事判決　　　　　　　 94年度訴字第906號
　公　訴　人　臺灣高雄地方法院檢察署檢察官
　被　　　告　甲○○
　　　　　　　　　　　　號
　指定辯護人　本院公設辯護人丙○○
上列被告因毒品危害防制條例案件，經檢察官提起公訴（94年度
偵字第2096號），本院判決如下：
    主  文
甲○○連續販賣第四級毒品，處有期徒刑貳年，緩刑伍年。緩刑
期內付保護管束。
扣案之第四級毒品Nimetazepam 伍拾顆及三星ANYCALL 型行動電
話壹具（含門號0000000000號SIM 卡壹枚），均沒收。未扣案之
販賣第四級毒品所得新臺幣參仟壹佰元，沒收之，如全部或一部
不能沒收時，以其財產抵償之。
    事  實
一、甲○○明知硝甲西泮（Nimetazepam ，俗稱一粒眠或紅豆）
    係屬毒品危害防制條例第2 條第2 項第4 款之第4 級毒品，
    不得非法販賣、轉讓，竟仍意圖販賣營利，於民國93年12月
    20日某時，在高雄市○○區○○路與立志街口處，以每顆新
    臺幣（下同）35元之代價，向某不詳人士販入俗稱一粒眠（
    或稱紅豆）含有第四級毒品Nimetazepam 成份之錠劑100 顆
    ，甲○○並基於販賣第四級毒品之概括犯意，自93年12月20
    日間至翌年1 月間，在高雄市○○區○○路「大都會網喀」
    等處所，以電腦登入網際網路一網情深聊天聯盟網日戀情聊
    天室，以「紅豆小盤商」暱稱，在聊天室內張貼販售毒品之
    訊息，向他人兜售第四級毒品Nimetazepam 。並連續於93年
    12月底某日，在高雄市○○○路「小北百貨」前，以700 元
    之價格，販賣10顆Nimetazepam 予經由該聊天室網站接洽之
    某不詳男子；並於94年1 月初某日晚間，在高雄市○○○路
    「小北百貨」前，以1000元之價格，販賣15顆Nimetazepam
    予經由該聊天室網站接洽販毒事宜之某不詳男子；再於94年
　　月初某日，在高雄市三民區「金獅湖」附近某超商前，以
　  700 元之價格，販賣10顆Nimetazepam 予經由該聊天室網站
    接洽販毒事宜之某不詳男子；復於94年1 月5 日晚間，在高
    雄市○○○路「小北百貨」前，以700 元之價格，販賣10顆
    Nimetazepam 予經由該聊天室網站接洽販毒事宜之某不詳男
    子，四次共得3100元。甲○○登入前揭網站張貼販賣毒品訊
    息之期間，適有高雄市政府警察局左營分局舊城派出所員警
    陳永士於93年12月30日13時許，及94年1 月2 日20時44分許
    ，亦以「陳ㄨ志先生」及「ㄨ志先生」之暱稱在該聊天室內
    ，見狀遂向甲○○詢問購買事宜；甲○○遂告以「紅十字
    028 被面5 」、「1 件70」、「價錢都一樣原本我都賣80ㄉ
    」、「7000ㄋㄟ」、「我朋友說可以算你6800」、「算你
    2000可以ㄇ？」等販賣及價格訊息，並留有0000000000號行
    動電話為聯絡工具。嗣於94年1 月13日12時許，員警陳永士
    撥打前揭電話，向甲○○宣稱欲向其購買Nimetazepam 50顆
    ，甲○○遂告以3200元之價格訊息，雙方並相約在高雄市三
    民區○○○路188 號前交易。嗣甲○○於同日13時45分，攜
    帶第四級毒品Nimetazepam 50顆至前揭處所，於取出毒品交
    付之際，為員警當場逮捕，現場並扣得第四級毒品Nimetaze
    pam 50顆及販毒聯絡工具行動電話一支（內含門號00000000
    00號SIM 卡一枚）。
二、案經高雄市政府警察局左營分局報請臺灣高雄地方法院檢察
    署檢察官偵查起訴。
    理  由
一、上開事實，業據被告甲○○於本院審理中供認明確，核與其
    於警詢及偵查中供述情節相符，並有員警陳永士製作之執行
    職務報告書、扣押筆錄、扣押物品目錄表各1 紙、「一網情
    深聊天聯盟」網站聊天室網頁畫面影本22紙、查獲照片5 幀
    附卷可憑，及錠劑50顆、三星ANYCALL 型行動電話一具（含
    門號0000000000號SIM 卡一枚）等物品扣案可資佐證，上開
    扣案之錠劑50顆經送請高雄醫學大學附設中和紀念醫院檢驗
    結果，呈第四級毒品Nimetazepam 陽性反應，亦有高雄醫學
    大學附設中和紀念醫院報告編號9402-6號檢驗報告1 紙附卷
    足考，堪認被告自白與事實相符，本案事證明確，被告販賣
    第四級毒品犯行，洵堪認定。
二、按行為人如原即具有販毒營利之決意，雖係遭警設計誘捕致
    事實上不能完成交易時，因行為人原即有販賣毒品之意思，
    客觀上又已著手於販賣之行為，自仍應成立販賣毒品未遂罪
    ，此與行為人原本無販毒營利之意思，因調查犯罪之人之引
    誘或教唆始起意販賣，即學理上所謂「陷害教唆」之情形有
    別。本案被告購入第四級毒品Nimetazepam ，原即有販賣牟
    利之意，並上網公開兜售，且已有四次販賣成功經驗，此次
    為警佯購毒品而誘捕之，是就其此次所為，係犯毒品危害防
    制條例第4 條第6 項、第4 項販賣第四級毒品未遂罪。另被
    告前四次販賣第四級毒品Nimetazepam 之犯行，係犯毒品危
    害防制條例第4 條第4 項販賣第四級毒品罪。被告持有第四
    級毒品Nimetazepam 之低度行為，為販賣第四級毒品Nimeta
    zepam 之高度行為所吸收，不另論罪。被告先後多次販賣第
    四級毒品Nimetazepam 既遂，及一次未遂之犯行，時間緊接
    ，所犯罪構成要件相同，顯係基於概括犯意反覆為之，應依
    連續犯論以以一販賣第四級毒品既遂罪，並依法加重其刑。
    又其因一時貪念，致觸重典，惟販賣次數僅5 次，每次僅10
    或15顆，所得財物甚少，造成之危害尚非重大，其所為與大
    盤毒梟、中盤毒販所販售數量及危害顯難比擬；又被告為一
    年輕識淺，社會經驗有限之女子，智慮淺薄，不知販賣毒品
    之嚴重後果，本院認如科以法定最低度刑，猶嫌過重，在客
    觀上可引起一般人同情，尚堪憫恕，爰依刑法第五十九條之
    規定，酌減其刑。被告所應處之刑同時有加重及減輕之原因
    ，應依法先加後減之。
三、爰審酌被告明知第四級毒品害人匪淺，一旦成癮，戒絕不易
    ，非但對個人身體、健康之戕害至鉅，甚且禍延家庭及社會
    ，造成嚴重社會問題，政府三申五令禁絕毒品交易，被告不
    知充份利用網路求知以充實學識，反而利用網路犯罪，竟為
    圖利而上網販售，惡性重大，惟念及被告於本案行為時為高
    職3 年級學生，年僅18歲，年輕識淺，涉世未深，思慮不周
    ，不知所犯之嚴重性，且其並無任何前科，此有臺灣高等法
    院前案紀錄1 份附卷可參，足見其素行良好，且其販賣規模
    不大、數量不多，危害非鉅，犯後亦坦承犯行，態度良好，
    尚知悔悟等一切情狀，量處如主文所示之刑，以資儆懲。又
    被告前未曾受有期徒刑以上刑之宣告，此有上開臺灣高等法
    院前案紀錄1 份附卷可參，其素行良好，一時失慮罹犯刑章
    ，為偶發之初犯，於犯後知所悔悟，經此偵審程序，當知所
    警惕而無再犯之虞，本院認所宣告之刑以暫不執行為當，爰
    依刑法第74條第1 款之規定，併宣告緩刑5 年，以啟自新。
    又被告因缺錢繳付機車之分期貸款，即上網販賣第四級毒品
    ，以非法手段賺取金錢，可見其價值觀念顯有偏差，且法律
    觀念淡薄，本院認應由觀護人以專業知識矯治其不正之心態
    ，輔導其品德，以助其改過自新，爰宣告於緩刑期內付保護
    管束。
四、末按「刑罰乃國家對於犯罪之人，以剝奪其私人法益之手段
    ，所加之公法上制裁，其種類依刑法第33條、第34條之規定
    ，有死刑、無期徒刑、有期徒刑、拘役、罰金五種主刑及褫
    奪公權、沒收二種從刑；至於行政刑罰及行政秩序罰（狹義
    之行政罰），皆係為維持行政上之秩序，達成國家行政之目
    的，對於違反行政上義務者所科之制裁；兩者區別之標準，
    在於所生法律效果之不同，行政刑罰係對於違反行政法規所
    規定之行政義務者，科以刑法上所定刑名之處罰，若非以刑
    法上之刑名處罰者，即為行政秩序罰，如拘留、罰鍰、勒令
    歇業、沒入等；行政刑罰既以刑法上之刑名作為制裁之方法
    ，依刑法第11條前段之規定，應有刑法總則之適用，本質上
    屬於刑罰，故行政法上有刑罰之規定者，應屬特別刑法之範
    圍；一般刑罰及行政刑罰，屬於法院處斷之權限，由法院依
    刑事訴訟程序裁判之，而行政秩序罰科罰之主體，通常為行
    政機關，僅少數例外，例如依社會秩序維護法規定，影響人
    民權益較為重大之制裁如拘留及勒令歇業等，由地方法院之
    簡易庭裁罰。而藥事法第79條第1 項規定：「查獲之偽藥或
    禁藥，沒入銷燬之」，上開沒入銷燬之規定，係列於藥事法
    第八章「稽查及取締」內，而非列於第九章之「罰則」，其
    性質應屬行政秩序罰，屬行政機關依行政程序科罰之權限，
    法院自不得越權於判決內諭知沒入銷燬」，最高法院著有92
    年度台上字第2718號判決可資參照。本件扣案之第四級毒品
    Nimetazepam 50顆，屬毒品危害防制條例第2 條第2 項第4
    款規定之第四級毒品，已如前述。而依毒品危害防制條例第
    18條第1 項後段「查獲之第三、四級毒品及製造或施用毒品
    之器具，無正當理由而擅自持有者，均沒入銷燬之」規定，
    參照前述最高法院92年度台上字第2718號判決之見解，尚不
    得由本院為沒入銷燬此行政罰之諭知。惟本件扣案之第四級
    毒品Nimetazepam 50顆既均係被告犯毒品危害防制條例第四
    條第四項販賣第四級毒品罪，並供販賣毒品之犯罪所用之物
    ，仍應依毒品危害防制條例第19條第1 項前段之規定，於本
    案併宣告沒收之。另扣案之三星ANYCALL 型行動電話一具（
    含門號0000000000 號SIM 卡1枚），係被告所有供販賣第四
    級毒品所用之物，業據被告供承在卷，應依毒品危害防制條
    例第19條第1 項規定宣告沒收之。未扣案之販賣Nimetazepa
    m 所得3100元，則應依同條例第19條第1 項規定，宣告沒收
    之，如全部或一部不能沒收時，並以其財產抵償之。
據上論斷，應依刑事訴訟法第299 條第1 項前段、毒品危害防制
條例第4 條第4 項、第6 項、第19條第1 項，刑法第11條、第56
條、第59條、第71條第1 項、第74條第1 款、第93條第1 項，判
決如主文。
本案經檢察官乙○○到庭執行職務。
中　　華　　民　　國　　94　　年　　4 　　月　　29　　日
                  刑事第八庭  審判長法　官　　陳樹村
                                    法  官    吳俊龍
                                    法  官    林意芳
以上正本證明與原本無異。
如不服本判決，應於收受送達後10日內向本院提出上訴書狀。
中　　華　　民　　國　　94　　年　　4 　　月　　29　　日
　　　　　　　　　　　　　　　　　　書記官    曾秀鳳
附錄法條：
毒品危害防制條例第4條第4項
製造、運輸、販賣第四級毒品者，處 3 年以上 10 年以下有期徒
刑，得併科新臺幣 3 百萬元以下罰金。
毒品危害防制條例第4條第6項
前五項之未遂犯罰之。
